【裁判字號】    90,訴,424
【裁判日期】    900814
【裁判案由】    違反毒品危害防制條例
【裁判全文】
臺灣基隆地方法院刑事判決                            九十年度訴字第四二四號
    公  訴  人  臺灣基隆地方法院檢察署檢察官
    被      告  甲○○
右列被告因毒品危害防制條例案件，經檢察官提起公訴 (九十年度毒偵字第七一二號
)，本院判決如左：
    主  文
甲○○施用第一級毒品，累犯，處有期徒刑柒月，扣案之第一級毒品海洛因壹包（淨
重零點二八公克）沒收銷燬之。又連續施用第二級毒品，累犯，處有期徒刑陸月，吸
食器貳只沒收。應執行有期徒刑壹年，第一級毒品海洛因壹包（淨重零點二八公克）
沒收銷燬之，吸食器貳只沒收。
    事  實
一、甲○○曾於民國八十二年間，因煙毒案件，經台灣高等法院台中分院判處有期徒
    刑三年十月確定，甫於八十五年九月十八日縮刑執行完畢。復因施用第二級毒品
    安非他命案件，經觀察勒戒後認無繼續施用毒品傾向，由臺灣基隆地方法院檢察
    署檢察官於八十八年十一月二十二日以八十八年度毒偵字第八九八號不起訴處分
    確定，仍不知悔悟，復基於施用第一級毒品海洛因之犯意，於九十年四月十七日
    ，在基隆市○○路四六巷十一弄四八號住處內，以捲煙吸用之方式，施用第一級
    毒品海洛因一次。又另行基於施用第二級毒品安非他命之概括犯意，於九十年四
    月十七日、十八日，在上開住處，以將安非他命置於吸食器內加熱產生煙霧，加
    以施用之方式，連續三次施用第二級毒品安非他命（十七日施用二次，十八日施
    用一次）。嗣於九十年四月十九日二十二時許，為警在基隆市○○路一Ｏ九號前
    實施路檢查獲，並扣得持有之海洛因一包（淨重○‧二八公克）及其所有，供吸
    食所用之吸食器貳只（檢察官誤為一只）。甲○○經本院裁定再送觀察勒戒後，
    認有繼續施用毒品傾向。
二、案經基隆市警察局第四分局報請臺灣基隆地方法院檢察署檢察官偵查
    起訴。
    理  由
一、訊據被告甲○○於本院審理時對上開事實坦承不諱，而其為警所採尿液，經基隆
    市衛生局檢驗，呈安非他命陽性、嗎啡陽性反應，有該局基衛六字第○五四三二
    號檢驗成績書一紙附卷可稽，且有白色粉末一包（淨重○‧二八公克）及吸食器
    二只扣案可佐。該一包粉末經送請法務部調查局鑑定，含第一級毒品海洛因成分
    ，此有該局編號：000000000號鑑定通知書一紙在卷可參。又被告前因
    施用第二級毒品安非他命案件，觀察勒戒後認無繼續施用毒品傾向，並由臺灣基
    隆地方法院檢察署檢察官於八十八年十一月二十二日以八十八年度毒偵字第八九
    八號不起訴處分確定，有不起訴處分書在卷足憑。本件經本院再送觀察勒戒後，
    認有繼續施用毒品傾向，亦有證明書附卷可稽。本件事證明確，被告犯行洵堪認
    定，應依法論科。
二、按海洛因、安非他命分別為第一級、第二級毒品，毒品危害防制條例第二條第二
    項第一款、第二款定有明文。查被告於右揭時地，非法施用第一級毒品海洛因及
    第二級毒品安非他命，核其所為，係犯毒品危害防制條例第十條第一項及第二項
    之施用第一級、第二級毒品罪。其持有第一級、第二級毒品之低度行為，應為施
    用第一級、第二級毒品之高度行為所吸收，不另論以持有第一級、第二級毒品罪
    。先後三次施用第二級毒品之行為，時間密接，犯罪構成要件相同，顯係基於概
    括犯意為之，為連續犯，應依法加重其刑。公訴人漏未就被告二次（起訴一次）
    施用第二級毒品犯行起訴，然此部分予已起訴部分既如前述有連續犯之裁判上一
    罪關係，自為起訴效力所及，本院依法併予審理。又其所犯上開二罪，犯意各別
    ，罪名不同，行為互異，應予分論併罰。查被告前曾受如事實欄所載有期徒刑之
    執行，有臺灣高等法院被告全國前案記錄表附卷可考，其於有期徒刑之執行完畢
    後五年以內，再犯本件最重本刑為有期徒刑以上之罪，為累犯，就上開二罪各應
    加重其刑，其中施用第二級毒品部分並遞加重之。爰審酌被告多次施用毒品，卻
    不予戒除，雖屬自傷行為，對於社會危害不大，然考量被告易受社會影響，亟需
    稍長時間與原有生活環境隔離，而量處如主文所示之刑，並合併定其應執行刑，
    以示懲儆。
三、扣案之第一級毒品海洛因一包（淨重○‧二八公克）不問屬於犯人與否，均應依
    毒品危害防制條例第十八條第一項前段之規定，宣告沒收銷燬之。至吸食器二只
    被告雖辯稱非其所有，然卻不能供明所有者姓名，且為其持有中而經警當場查獲
    ，是本院認定為被告所有，且供施用第二級毒品所用，仍依法宣告沒收。
據上論斷，應依刑事訴訟法第二百九十九條第一項前段、毒品危害防制條例第十條第
一項、第二項、第十八條第一項、刑法第十一條前段、第五十六條、第四十七條、第
三十八條第一項第一款判決如主文。
本案經檢察官黃士元到庭執行職務。
中      華      民      國     九    十    年     八    月     十四     日
                                    臺灣基隆地方法院刑事第二庭
                                            法  官  邱  志  平
右正本證明與原本無異。
對於本件判決如有不服，應於收受送達後十日內，向本院提出上訴書狀，上訴於臺灣
高等法院，並按他造當事人之人數附具繕本。
                                            書記官  彭  淑  芳
中      華      民      國     九    十    年     八    月     十六     日
附錄論罪法條
毒品危害防制條例第十條第一項：
施用第一級毒品者，處六月以上五年以下有期徒刑。
毒品危害防制條例第十條第二項：
施用第二級毒品者，處三年以下有期徒刑。


司法院資訊處製作；財團法人民間司法改革基金會備份。
